【裁判字號】    88,交訴,106
【裁判日期】    890411
【裁判案由】    肇事遺棄罪等
【裁判全文】
臺灣桃園地方法院刑事判決                        八十八年度交訴字第一六號
    公  訴  人  臺灣桃園地方法院檢察署檢察官
    被      告  甲○○
右列被告因肇事遺棄等案件，經檢察官提起公訴（八十八年度偵字第一六四二二號）
，本院判決如左：
    主  文
甲○○服用酒類，不能安全駕駛動力交通工具而駕駛，處罰金壹萬貳仟元，如易服勞
役，以佰元折算壹日；又駕駛動力交通工具肇事，致人受傷而逃逸，處有期徒刑壹
年。緩刑肆年。
其餘被訴過失傷害部分，公訴不受理。
    事  實
一、甲○○明知飲酒後不能安全駕駛動力交通工具者不得駕車，竟於民國八十八年十
    月二十二日下午三時三十五分，於酒後吐氣酒精成份每公升含一．○六毫克已不
    能安全駕駛狀態下，仍駕駛車號Ｚ八－一四五三號之自用小客車，迨行至桃園縣
    平鎮市○○路與復興路路口時，不慎撞及路人乙○○○及丙○○○二人，致乙○○○當場受有左側硬腦膜下出血合併右側鎖骨骨折之傷害，丙○○○則當場受有
右胸挫傷、右手指擦傷等傷害後，甲○○竟未將受傷之乙○○○及丙○○○二人
    送醫而逕自逃逸。嗣經當場目睹甲○○肇事經過之路人康慶堂駕車追趕並報警查
    獲。
二、案經乙○○○、丙○○○訴由桃園縣警察局平鎮分局報請臺灣桃園地方法院檢察
    署檢察官偵查起訴。
    理  由
甲、有罪部分
一、訊據被告甲○○對於右揭酒後駕車並有肇事致乙○○○、丙○○○二人受傷等情
    供承不諱，且核與被害人乙○○○、丙○○○二人於警局之指述情節相符，訊據
    被告雖仍矢口否認有於肇事後逃逸之犯行，辯稱伊當時並不知道撞到人，故未有
    下車查看，伊係在事後才知道自己車子之玻璃破了，並不是要故意逃逸等詞云云
    。惟查，被告於肇事後有逃逸之事實，除業據證人朱劉月裡、康慶堂二人於警局
    已證述綦詳外，且查被告於撞傷乙○○○、丙○○○二人之後，既已有擋風玻璃
    右側破裂，右方向燈及照後鏡損壞（詳卷附平鎮分局八十八年十月二十三日警訊
    筆錄、及本院八十九年三月六日審理筆錄）等之車損情形，衡情早於當時應已知
    悉其車已有肇禍之事，而查其於當時仍然可將該車駛離現場，顯見其對於外界之
    事物並非是全無辨覺之能力，又另查被告於目睹肇事經過之路人康慶堂隨後駕車
    將要追趕至之時，隨即棄車逃離其座車等情，亦據證人康慶堂於警局已證述明確
    ，是被告執上詞所辯，顯係事後卸責之語，不足予以採信。此外，本件並有舉發
    違反道路交通管理事件通知單、酒精濃度試紙、壢新醫院驗傷診斷書、被告當時
    所駕駛之車號Ｚ八－一四五三號車損相片等在卷資佐可參，事證明確，被告右揭
    犯行足堪認定，應予依法論科。
二、核被告甲○○右揭所為，係犯刑法第一百八十五條之三之公共危險罪、及同法第
    一百八十五條之四之駕車肇事逃逸罪。被告所犯上開二罪，行為互殊，罪名互異
    ，犯意有別，應予分論併罰。爰審酌被告犯後態度，並另參其品性、素行等一切
    情狀，就其所各犯，分別量處如主文所示之刑，罰金部分並同時諭知異服勞役之
    折算標準以資懲儆。末查，被告前未曾受有期徒刑以上刑之宣告，此有其刑案查
    註紀錄表在卷可按，本件所犯，僅係因其一時失慮，致觸刑章，然亦與被害人丙○○○、乙○○○二人已達成民事和解並賠償被害人相當之損害金額，此有桃園
    縣中壢市調解委員會調解成立之調解書共二份在卷可參，本院認為前開對其所宣
    告之刑，應以暫不執行為適當，爰併予宣告緩刑四年，以啟自新。
乙、不受理部分：
一、公訴意旨詳如起訴書所載 (如附件)。
二、按告訴乃論之罪，告訴人於第一審辯論終結前得撤回其告訴，又告訴經撤回者，
    應諭知不受理之判決，刑事訴訟法第二百三十八條第一項、第三百零三條第三款
    分別定有明文。
三、查本件告訴人乙○○○、丙○○○告訴被告甲○○肇事遺棄等案件，起訴書認為
    被告因駕車過失傷害乙○○○、丙○○○二人部分，係觸犯刑法第二百八十四條
    第一項前段之過失傷害罪，依同法第二百八十七條前段之規定，此部分須為告訴
    乃論，茲查此一部分業據告訴人乙○○○、丙○○○二人已於本院判決前，具狀
    表明對於被告甲○○撤回告訴，依照右揭規定之說明，本件此一過失傷害部分，
    應為諭知不受理之判決。
丙、據上論斷，應依刑事訴訟法第二百九十九條第一項前段、第三百零三條第三款，
    刑法第一百八十五條之三、第一百八十五條之四、第四十二條第二項、第七十四
    條第一款，罰金罰鍰提高標準條例第二條，判決如主文。
本案經檢察官陳志全到庭執行職務。
中      華      民      國      八十九    年      三      月    二十    日
                                  臺灣桃園地方法院刑事第一庭
                                     法  官 呂 仲 玉
右正本證明與原本無異。
如不服本判決，應於判決送達後十日內向本院提出上訴狀( 應附繕本 )，上訴於
臺灣高等法院。
                                    書記官   劉文松
中        華        民        國   八十九   年   四   月    十三    日
服用毒品、麻醉藥品、酒類或其他相關之物、不能安全駕駛動力交通工具而駕駛者，
處一年以下有期徒刑、拘役或三萬元以下罰金。
駕駛動力交通工具者肇事，致人死傷而逃逸者，處六月以上五年以下有期徒刑。


司法院資訊處製作；財團法人民間司法改革基金會備份。
